臺灣臺北地方法院民事裁定
111年度亡字第100號
聲  請  人  臺灣臺北地方檢察署檢察官
失  蹤  人  林康    
上列聲請人聲請死亡宣告事件，本院裁定如下：
    主  文
一、准對失蹤人林康（男，民國00年0月0日生，身分證統一編號
    ：Z000000000號，失蹤前戶籍地址：新北市○○區○○○○00號）
    為宣告死亡之公示催告。
二、該失蹤人應於本公示催告公告最後揭示於法院公告處或資訊
    網路之日起陸個月內，向本院陳報現尚生存，如不陳報，本
    院將宣告其為死亡。
三、無論何人，凡知該失蹤人之生死者，均應於上開期間內，將
    其所知之事實，陳報本院。
    理  由
一、聲請意旨略以：失蹤人林康係民國00年0月0日生，為80歲以
    上之人，因行方不明，自87年3月6日起經列為失蹤查尋人口
    ，現失蹤迄今已逾3年。又失蹤人無入出境紀錄、安置紀錄
    、領取中低收入老人生活津貼，亦查無喪葬紀錄，非國軍退
    除役官兵輔導委員會列管照顧之榮民，且勞動部勞工保險局
    查無請領各項給付、津貼及補助紀錄及行政院人事行政總處
    亦查無領有公教人員退撫給與紀錄。另失蹤人戶籍地現為法
    務部廉政署研習中心，該處顯非居民居住之民宅等事實，爰
    依法聲請宣告失蹤人死亡等語。
二、按失蹤人失蹤滿7年後，法院得因利害關係人或檢察官之聲 
    請，為死亡之宣告；失蹤人為80歲以上者，得於失蹤滿3年 
    後為死亡之宣告，民法第8條第1、2項定有明文。又宣告死 
    亡或撤銷、變更死亡之裁定，利害關係人或檢察官得聲請 
    之；法院准許宣告死亡之聲請者，應公示催告；公示催 告
    ，應記載下列各款事項：失蹤人應於期間內陳報其生存，
    如不陳報，即應受死亡之宣告。凡知失蹤人之生死者，應
    於期間內將其所知陳報法院。前項公示催告，準用第130條
    第3項至第5項之規定，家事事件法第155條、第156條亦有明
    文。
三、經查，聲請人之主張，業據其提出內政部列管設有戶籍之失
    蹤人口清冊、國防部法律事務司111年6月17日國法法紀字第
    1110151256號函、內政部移民署111年6月14日移署資處字第
    1110062599號函、新北市政府社會局111年6月16日新北社老
    字第1111079413號函、新北市政府殯葬管理處111年6月16日
    新北殯館字第1115236119號函、臺北市政府殯葬管理處111
    年6月22日北市殯儀二字第1113007250號函、國軍退除役官
    兵輔導委員會111年6月14日輔服字第1110043429號書函、勞
    動部勞工保險局111年6月14日保普生字第11113026690號函
    、行政院人事行政總處111年6月13日總處資字第1110017496
    號函、新北市坪林區公所111年6月16日新北坪社字第111293
    6082號函、戶籍資料、戶籍查詢作業、失蹤人口系統暨身分
    證集中查詢資料、全民健保資料登錄通報與回覆狀況查詢、
    人口清查結果等件為證(見臺灣臺北地方檢察署111年度民參
    字第40號卷第11至13頁、第21至63頁)，經核尚無不符。是
    本件聲請核無不合，應予准許。
四、依家事事件法第156條裁定如主文。
中　　華　　民　　國　　111 　年　　10 　　月　　4　　日
            家事法庭    法　　官    蘇珍芬
以上正本係照原本作成。
本裁定不得抗告。
                        書 記 官    羅  蓉
中　　華　　民　　國　　111 　年　　10　　月　　5 　　日